# 咨询陈版及各位老师关于土地租赁的会计处理

提问人：KGD789 时间：2019-10-16 13:56:41
A 公司通过招拍挂程序摘得一块土地使用权，出让价、拿地环节的税费一共支付了 RMB3 亿元。A 公司已取得权证。拿地后： 1 、A公司将土地租赁给B 公司，按照合同的约定，租赁年限大致和出让年限接近（每 20 年到期后，都可以按照低于市场价格的 20%续期）。B公司在该租赁的土地上建设厂房对外租赁。
2 、A公司将土地租赁给 B 公司 20 年。B公司在该租赁的土地上建设厂房对外租赁。
对于此种两情况，A 公司将土地认定为投资性房地产。B 公司是否也应当将土地租赁款、地上建筑物的建筑成本合计支出认定为租赁？
3 、土地租赁如何在各个准则之间的衔接？

回答人：chenyiwei
1 、要考虑转租土地是否符合相关法律法规、土地出让合同、当地土地规划等的要求和约定？准则不将单独出租的土地列入投资性房地产的一个重要原因就是其合规性问题，即正常情况下不应有此类业务。
2 、如果单纯从会计处理角度考虑，不考虑合规性，则由于“租赁年限大致和出让年限接近（每 20 年到期后，都可以按照低于市场价格的 20% 续期）
”，相当于将该土地使用权上的主要风险和报酬以及土地使用的控制权转移给了 B 公司，视同融资租赁，应终止确认该土地使用权，而确认一项租赁应收款，并确认处置损益。
3 、对B 公司而言，按转租赁处理。由于转租赁在原准则下规定不清晰，可参考新准则下的相关规定。